臺灣桃園地方法院刑事判決　　　　　　　　　　　　　九十年度簡上字第一七三號
　　公　訴　人　臺灣桃園地方法院檢察署檢察官
　　被　　　告　壬○○
右上訴人因被告竊盜案件，不服本院桃園中壢簡易庭九十年度壢簡字第三九八號，中
華民國九十年六月七日刑事簡易判決（聲請簡易處刑案號：台灣桃園地方法院檢察署
九十年度偵字第五二九九號）提起上訴，及移送併辦（九十年偵字第一一五四五、一
二五五七、一九一四六、二○五二八號、九十一年偵字第三三四四號），本院合議庭
改依通常程序判決如左：
    主      文
原判決撤銷。
壬○○連續攜帶兇器毀越安全設備於夜間侵入住宅及有人在內之建築物竊盜，處有期
徒刑貳年。應於刑之執行前令入勞動場所，強制工作參年。
    事      實
一、壬○○基於意圖為自己不法所有之概括竊盜犯意，分別於如附表所示之時間，地
    點（侵入住宅部分均未據告訴），或以足供凶器使用之扳手壹支，或毀壞逾越窗
    戶之安全設備或於夜間侵入住宅及有人在內之建築物，連續下手竊取被害人所有
    之財物（其中計有三次未竊得任何財物而未遂），前後共計十五次之多，得手後
    分別將所竊得如附表編號一之被害人辰○○所有之ＳＩＪ－○五三號車牌（機車
    車體已先於九十年二月二十八日十一時五十六分經楊梅分局楊梅派出所警員尋獲
    發還）懸掛於自己所有之車號ＶＬＦ－三○九號機車（引擎號碼四ＸＡ－○四七
    三二○號）上使用；將所竊得如附表二所示之銀行信用卡攜於身上意圖盜刷；將
    所竊得之筆記型電腦置於家中供己使用；或將所竊得之金飾等財物持至分別由不
    知情之午○○、甲○○及王惠五所經營之銀樓典賣變現，併與所竊得之現金花用
    至僅剩餘三千五百元。
二、嗣壬○○先後於：
  (一)九十年三月二十六日中午十二時四十分許，壬○○騎乘該懸掛如附表編號一所示
    被害人辰○○失竊車牌之機車，行經桃園縣平鎮市○○路一六一巷十一號前，為
    警查獲。
  (二)壬○○復於九十年七月三日凌晨二時三十分許，在中壢市○○○路○段一二○號
    前，經警盤問而查獲，並當場自其身上取出如附表編號二所示被害人己○○失竊
    之中國信託商業銀行信用卡。
  (三)壬○○再於九十年七月二十七日下午二時五十分許，在其楊梅鎮○○里○○路三
    三六巷五七弄十四號住處，為警查獲，並起出如附表編號三所示被害人卯○○所
    失竊之筆記型電腦乙台。
  (四)壬○○另於九十年十一月二十五日晚間九時許，在楊梅鎮○○街三八二之五號，
    為警查獲，並扣得所竊財物變現花用剩餘之新台幣（下同）三千五百元，經訊問
    後壬○○坦承犯有如附表編號四、七、十、十二、十四、十五所示之竊盜犯行，
    始知上情。
  (五)壬○○更於九十年十二月十三日經警借訊時，坦承犯有如編號五、六、九、十一
    、十三所示之竊盜犯行，始知上情。
  (六)壬○○末於九十一年一月二日經警借訊時，承認犯有如附表編號八所示之竊盜犯
    行，始知上情。
四、案經桃園縣警察局平鎮、楊梅分局分別報請臺灣桃園地方法院檢察署檢察官偵查
    起訴及移送併辦。
    理      由
一、訊據被告固坦承確有如附表編號一、二、三、八所示之竊盜犯行，惟矢口否認有
    何其餘之竊盜犯行，辯稱：我沒有作，是警察逼我承認的云云。然查，右揭事實
    ，業據被告壬○○先後於警偵訊及本院調查中坦承不諱，核與證人即被告之父張
    發財、被害人辰○○、己○○、卯○○、丙○○、寅○○、戊○○、辛○○、未
    ○○○、子○○、丑○○、丁○○、癸○○、庚○○、巳○○、乙○○○，與銀
    樓業者午○○、甲○○及王惠五分別於警偵訊中證述之情節相符，並有現場照片
    多幀、銀樓收購紀錄單十件、贓物領據三紙及車輛車牌失竊查詢報表乙紙附於偵
    查卷內可稽。且如附表編號十五所示被害人乙○○○住處遭侵入竊盜縱火乙案，
    經現場採得指紋送請刑事警察局比對結果，確屬被告壬○○所有無疑，此有該局
    所出具鑑定報告書乙件附於九十年偵字第二○五二八號偵查卷宗第六二頁可稽。
    此外，復有被告自承竊得金飾財物變賣後所剩餘之三千五百元扣案可資佐證，事
    證已明。雖被告嗣分別於偵查中及本院審理中翻異前詞，改稱：「除未○○○部
    分外，其餘住宅竊案均非其所為。」云云，既與上開所供不符，先後反覆不定，
    顯屬事後卸責之詞，殊不足採。又被告另辯稱：「伊因退伍不久，車禍導致右眼
    失明，且精神有異常。」云云，然經本院依職權送請行政院退除役官兵輔導委員
    會桃園榮民醫院鑑定結果，認為其本件犯案當時並未陷於心神喪失或精神耗弱之
    狀態，其內容略為：「經系列病史的探究，理學檢查，精神狀態檢查，及臨床心
    理測驗顯示個案目前無精神病症狀，個案在檢查中不斷在否認其犯行，然而由各
    項的偵查卷宗紀錄得知，個案唯一連續竊盜行為，其行為均有詳細且細密的計劃
    性，應不符合個案在本次在魏式成人智力測驗顯示個案的智力功能水準落於輕度
    智能不足之程度（個案受測的動機低落，結果可能有低估之嫌）。其偷竊的目的
    在偵查紀錄也清楚的表示是生活經濟上的困難云云，故綜合研判該員在本案的行
    為應無心神喪失或精神耗弱的狀況。」此有該院所出具九十一年六月五日桃醫醫
    字第○九一○○二八三四號函附司法精神鑑定報告書乙件存於本院卷內可參，從
    而前開被告所辯伊有精神異常云云，亦非可採。縱上所述，本件事證已臻明確，
    被告犯行堪以認定。
二、按刑法第三百二十一條第一項第三款規定之攜帶兇器竊盜罪，乃指行為人攜帶兇
    器有行兇之可能，客觀上足以致人死傷而具有危險性，至其主觀上有無持以行兇
    或反抗之意思，尚非所問。查本件被告自承實施如附表編號一所示竊取機車（車
    牌）犯行時所使用之扳手一支，於客觀上足以致人死傷，並對人之身體、生命構
    成威脅，顯屬前開法文所稱之兇器，其攜帶之進行竊盜，核犯前開條項第三款規
    定之攜帶凶器竊盜罪。公訴人認被告此部份行為係犯有刑法第三百二十條第一項
    之普通竊盜罪，尚屬未洽，起訴法條應予變更。又如附表編號二、六、九所示之
    被告犯行部分，另核犯同條項第一款之於夜間侵入住宅及有人在內建築物竊盜罪
    。於如附表編號三、四、五、十一、十三至十五所示之被告犯行部分，因其已破
    壞窗戶、打破窗戶玻璃或破壞鐵絲網鐵窗而使各該之安全設備失其防閑之效用，
    自應構同條項第二款之毀越其他安全設備而侵入竊盜罪。於如附表編號七、八、
    十、十二所示之被告犯行，則均係犯同法第三百廿條第一項之普通竊盜（既遂）
    罪。又如編號六、十一、十五所示之犯行部分因未竊得任何財物，尚屬未遂，應
    成立同條第三項之竊盜未遂罪。又如附表編號編號九所示被告犯行部分，雖依九
    十年偵三三四四號偵查卷宗第一○八頁相片顯示後門遭到破壞，然因不能證明係
    屬被告所為，故不另論以毀壞門扇之加重條件。另如附表編號三、七所示被告犯
    行部分，被害人己○○、辛○○固分別於警訊中指述尚失竊皮包一個（內有現金
    一千元）、高級手錶一支（廠牌不詳）。然查，訊之被告於警偵訊及本院審理中
    均否認曾竊得此二項財物，且併辦意旨亦僅以被害人於警訊中之指述為其論據，
    是尚不能證明被告確有竊得上開皮包（內有現金一千元）及高級手錶之事實，特
    予說明。本件被告先後多次竊盜犯行，時間緊接，犯罪基本構成要件相同，顯係
    基於概括犯意而為，應依刑法第五十六條連續犯之規定，擇一情節較重之毀越安
    全設備竊盜罪（如附表編號五所示）論處，並依法加重其法定本刑。又起訴書雖
    未敘及被告所犯如附表編號第二至第十五所示之竊盜行為（即移送併辦部分），
    然各該部分之事實與公訴人起訴之事實既具有連續犯之裁判上一罪之關係，仍為
    起訴效力所及，本院自得併予審究。
三、原審認被告壬○○罪證明確，予以論科，固非無見，惟查原判決對於檢察官上訴
    後移送併辦起訴效力所及部分（如附表編號三至十五）未及審酌，自屬未合，檢
    察官據此上訴，為有理由，本院自應將原判決撤銷改判。爰審酌被告犯罪之動機
    、目的、所受之刺激、手段、品行、智識程度、所生危害及犯罪後之態度等一切
    情狀，量處如主文所示之刑，以資懲儆。另被告係十八歲以上之竊盜犯，於短期
    之內連續竊盜達十五次之多，足見其有犯罪之習慣，自有對其宣告強制工作以矯
    正其習性之必要，爰依竊盜犯贓物犯保安處分條例第三條第一項第一款之規定，
    諭知被告於刑之執行前令入勞動場所強制工作三年，以茲矯正。扣案之被告所竊
    財物變現花用剩餘三千五百元，為贓物之變形，仍為贓物，不得認為被告犯罪所
    得之物，爰不諭知沒收。至被告竊盜機車（車牌）所用之凶器扳手一支，雖係被
    告於現場拾得持以行竊之物。惟因所有人不明，無法釐清其脫離本人之原委，究
    係遺失、被竊，抑或是所有人丟棄之情。從而，不僅無從認定被告之拾取行為，
    是否涉及侵占遺失物，亦不能認因所有人丟棄，而先占取得所有權，爰亦不為沒
    收之諭知，附此敘明。
四、移送併辦意旨（九十年偵字第一九一四六、二○五二八號、九十一年偵字第三三
    四四號）復以：被告於如附表四至七、九、十一至十五所示之時地竊盜後復在同
    址放火，因認其所涉放火罪部分係與本件起訴之竊盜部分具有方法結果牽連關係
    ，為同一案件，併請審理云云。然查，被告於警訊中供稱：「因為我偷東西以後
    心理很害怕，我不知不覺就會放火，我也不知道是為了什麼會放火，可能這樣我
    的心理才會比較舒服一點，我沒有什麼動機。」（見九十年偵字第一九一四六號
    偵卷第九頁正面）及「我沒有偷到東西我就放火。」（見九十一年偵字第三三四
    四號偵卷第十一頁背面）各等語。足徵被告放火均屬臨時起意，且無任何事證足
    認係與其所犯之竊盜行為間具有何等方法目的或原因結果之牽連關係存在，自係
    犯意個別，行為互異之數罪。則被告所犯放火罪既未經檢察官起訴，本院自不得
    就該未受請求之事項予以審理判決，而應由檢察官另行偵查起訴，附此說明。
據上論斷，應依刑事訴訟法第四百五十五條之一第三項、第三百六十九條第一項前段
、第三百六十四條、第二百九十九條第一項前段、第三百條，刑法第五十六條、第三
百二十條第一項、第三項、第三百二十一條第一項第二款，竊盜犯贓物犯保安處分條
例第三條第一項第一款、第四條、第五條第一項前段，判決如主文。
本案經檢察官陳美華到庭執行職務。
中      華      民      國    九十一    年      七      月    三十      日
                                    臺灣桃園地方法院刑事第五庭
                                    審判長法    官  江振義
                                          法    官  丁俊成
                                          法    官  江德民
右正本證明與原本無異。
如不服本判決，應於判決送達後十日內向本院提出上訴狀（須附繕本）。
                                        法院書記官  常毓生
中      華      民      國    九十一    年      七      月    三十      日
附論罪科刑依據之法條：
刑法第三百廿一條第一項：
犯竊盜罪而有左列情形之一者，處六月以上五年以下有期徒刑：
一、於夜間侵入住宅或有人居住之建築物、船艦，或隱匿其內而犯之者。
二、毀越門扇、牆垣或其他安全設備而犯之者。
三、攜帶兇器而犯之者。
四、結夥三人以上而犯之者。
五、乘火災、水災或其他災害之際而犯之者
六、在車站或埠頭而犯之者。
附表：
┌──┬───────┬───────┬──────┬────┬────┐
│編號│時間          │地點          │所得財物    │犯罪方法│所犯法條│
├──┼───────┼───────┼──────┼────┼────┤
│ 一 │九十年二月廿三│桃園縣楊梅鎮甡│辰○○所有車│持其於現│刑法第三│
│    │日下午四時許  │甡路七００巷三│號ＳＩＪ－０│場所撿拾│百二十一│
│    │              │號前          │五三號機車一│之可供凶│條第三款│
│    │              │              │部及同號車牌│器使用之│        │
│    │              │              │            │扳手一支│        │
│    │              │              │            │先將機車│        │
│    │              │              │            │推至該路│        │
│    │              │              │            │隱密處再│        │
│    │              │              ││以該扳手│        │
│    │              │              │            │拆卸車牌│        │
│    │              │              │            │至機車及│        │
│    │              │              │            │扳手均丟│        │
│    │              │              │            │棄現場。│        │
├──┼───────┼───────┼──────┼────┼────┤
│ 二 │九十年七月三日│桃園縣楊梅鎮秀│中國信託商業│夜間侵入│刑法第三│
│    │凌晨一時許夜間│才路三二０巷七│銀行信用卡一│有人在內│百二十一│
│    │              │十五號己○○經│張          │之建築物│條第一款│
│    │              │營之秀才窩安養│            │竊盜。  │        │
│    │              │院（有人在內之│            │        │        │
│    │              │建築物）辦公室│            │        │        │
├──┼───────┼───────┼──────┼────┼────┤
│ 三 │九十年七月廿七│桃園縣楊梅鎮甡│致福牌筆記型│以闖空門│刑法第三│
│    │日下午一時許  │甡路八六巷五號│電腦一台    │方式進入│百二十條│
│    │              │卯○○住處    │            │。      │第一項  │
├──┼───────┼───────┼──────┼────┼────┤
│ 四 │九十年八月七日│桃園縣新屋鄉九│金項鍊一條（│以闖空門│刑法第三│
│    │中午十二時許  │斗村中華南路一│約值新台幣一│方式進入│百二十條│
│    │              │段二三三號吳進│萬五千元）  │。      │第一項  │
│    │              │成住處        │            │行竊後復│        │
│    │              │              │            │在該址放│        │
│    │              │              │            │火。    │        │
├──┼───────┼───────┼──────┼────┼────┤
│ 五 │九十年八月廿九│桃園縣楊梅鎮永│新台幣五萬元│破壞鐵絲│刑法第三│
│    │日下午約二時五│寧里十八鄰老坑│、金飾六兩  │網鐵窗進│百二十一│
│    │十分許        │七十一號寅○○│            │入。    │條第二款│
│    │              │住處          │    │行竊後復│        │
│    │              │              │            │在該址放│        │
│    │              │              │            │火。    │        │
├──┼───────┼───────┼──────┼────┼────┤
│ 六 │九十年十月廿二│桃園縣龍潭鄉八│未竊得任何財│夜間以溜│刑法第三│
│    │日晚間約九時許│德村大庄路廿四│物（未遂）  │進後門方│百二十一│
│    │夜間          │之廿一號戊○○│            │式侵入住│條第一款│
│    │              │住宅          │            │宅竊盜。│        │
│    │              │              │            │得手後復│        │
│    │              │              │            │在該址放│        │
│    │              │              │            │火。    │        │
├──┼───────┼───────┼──────┼────┼────┤
│ 七 │九十年十月廿四│桃園縣新屋鄉新│金飾（共約一│以闖空門│刑法第三│
│    │日中午十二時許│屋村十五鄰九號│兩七錢）、現│方式進入│百二十條│
│    │              │辛○○住處    │金三千餘元、│。      │第一項  │
│    │              │              │撲滿一只內零│行竊後復│        │
│    │              │              │錢及古錢各若│在該址放│        │
│    │              │              │干          │火。    │        │
├──┼───────┼───────┼──────┼────┼────┤
│ 八 │九十年十月卅一│桃園縣新屋鄉九│現金一千餘元│以闖空門│刑法第三│
│    │日上午約十時許│斗村一鄰三十二│            │方式進入│百二十條│
│    │              │之二號未○○○│            │。      │第一項  │
│    │              │住處          │            │行竊後未│        │
│    │              │              │            │放火。  │        │
├──┼───────┼───────┼──────┼────┼────┤
│ 九 │九十年十一月一│桃園縣楊梅鎮新│金戒指二個（│夜間以爬│刑法第三│
│    │日晚間約八時許│農街二七九巷十│重二錢）    │進陽台方│百二十一│
│    │夜間          │九號子○○住宅│        │式侵入住│條第一款│
│    │              │              │            │宅竊盜。│        │
│    │              │              │            │行竊後復│        │
│    │              │              │            │在該址放│        │
│    │              │              │            │火。    │        │
├──┼───────┼───────┼──────┼────┼────┤
│ 十 │九十年十一月五│桃園縣新屋鄉九│金飾鍊子一條│以闖空門│刑法第三│
│    │日上午八時許  │斗村六鄰四十一│、戒指二枚、│方式進入│百二十條│
│    │              │之五號丑○○住│手環一只（約│。      │第一項  │
│    │              │處            │值八萬餘元）│行竊後未│        │
│    │              │              │            │放火。  │        │
├──┼───────┼───────┼──────┼────┼────┤
│十一│九十年十一月十│桃園縣龍潭鄉八│未竊得任何財│從屋後破│刑法第三│
│    │二日中午約十二│德村廿三鄰七號│物（未遂）  │壞窗戶爬│百二十一│
│  │時卅分許      │丁○○住處    │            │入。    │條第二款│
│    │              │              │            │行竊後復│        │
│    │              │              │            │在該址放│        │
│    │              │              │            │火。    │        │
├──┼───────┼───────┼──────┼────┼────┤
│十二│九十年十一月十│桃園縣新屋鄉九│現金九萬五千│以闖空門│刑法第三│
│    │六日中午十一時│斗村八鄰上青埔│元、首飾    │方式進入│百二十條│
│    │五十分        │四十九之三號張│            │。      │第一項  │
│    │              │清郎住處*     │            │行竊後復│        │
│    │              │              │            │在該址放│        │
│    │              │              │            │火。    │        │
├──┼───────┼───────┼──────┼────┼────┤
│十三│九十年十一月十│桃園縣楊梅鎮高│現金二萬元  │從窗戶爬│刑法第三│
│    │六日下午約一時│榮里十鄰東高山│            │入。    │百二十一│
│    │許            │頂十七之二號沈│            │行竊後復│條第二款│
│    │              │德標住處*     │            │在該址放│        │
│    │              │              │            │火。    │        │
├──┼───────┼───────┼──────┼────┼────┤
│十四│九十年十一月廿│桃園縣新屋鄉埔│現金一萬餘元│打破玻璃│刑法第二│
│    │二日上午十時廿│頂村中華南路二│            │自窗戶爬│百三十一│
│    │分            │段四二五號黃榮│            │入。    │條第二款│
│    │              │全住處        │            │行竊後復│        │
│    │              │              │            │在該址放│        │
│    │              │              │            │火。    │        │
├──┼───────┼───────┼──────┼────┼────┤
│十五│九十年十一月廿│桃園縣新屋鄉埔│未竊得任何財│自隔壁一│刑法第三│
│    │二日上午約十一│頂村中華南路二│物（未遂）  │三七號空│百二十一│
│    │時許          │段一三九號吳陳│            │屋之二樓│條第二款│
│    │              │秀園住處（距編│            │打破一三│        │
│    │              │號十四之地點僅│            │九號樓頂│        │
│    │              │有百餘公尺）  │            │門窗進入│        │
│    │              │              │            │屋內。  │        │
│    │              │              │            │行竊後復│        │
│    │              │              │            │在該址放│        │
│    │              │              │            │火。    │        │
└──┴───────┴───────┴──────┴────┴────┘
